【裁判字號】    90,沙簡上,305
【裁判日期】    901212
【裁判案由】    傷害
【裁判全文】
臺灣臺中地方法院刑事判決                        九十年度沙簡上字第三五號
    公  訴  人  臺灣臺中地方法院檢察署檢察官
    被上訴人即
    被      告  乙○○
右列被告因違反電子遊戲場業管理條例案件，經檢察官聲請以簡易判決處刑（九十年
度偵字第一０一二二號），上訴人不服本院沙鹿簡易庭九十年度沙簡字第三二六號判
決，提起上訴暨臺灣桃園地方法院檢察署移送併辦（臺灣桃園地方法院檢察署九十年
度偵字第一四０五四號），本院判決如左：
    主  文
原判決撤銷。
乙○○連續傷害人之身體，處有期徒刑月，如易科罰金，以佰元折算壹日，緩刑
貳年。
    事  實
一、乙○○因與其女友甲○○感情不睦，遂基於概括犯意，先於民國九十年一月二十
    八日晚上十一時許，在桃園縣龜山鄉○○○路與復興街口之「台塑加油站」，與
    甲○○爭吵後，動手毆打甲○○，致甲○○受有右手腕扭拉傷、右臉頰（近眼部
    ）挫傷、頭部鈍傷等傷害。又於九十年二月十五日晚上二十一時許，駕駛車號Ｍ
    八─九二二０號小客車行經臺中市○○路○段「長榮桂冠酒店」前時，在車內與
    甲○○發生爭吵，又出手毆打並咬傷甲○○，致甲○○受有下頷部紅色瘀傷1×1
    cm、紅色瘀痕5×3cm、左上臂部瘀青紅腫6×7cm、左手中指小指瘀青血腫5×1cm
    等傷害。
二、案經甲○○訴請臺中市警察局第四分局報請臺灣臺中地方法院檢察署檢察官聲請
    簡易判決處刑，暨臺灣桃園地方法院檢察署檢察官移送併辦。
    理  由
一、右揭犯罪事實業據被告乙○○坦承不諱，核與告訴人甲○○指訴情節相符，復有
    甲○○之驗傷診斷書二紙附卷可稽，事證明確，被告乙○○之犯行堪以認定。
二、核被告乙○○所為，係犯刑法第二百七十七條第一項之傷害罪。被告先後二次傷
    害行為，時間緊接，所犯構成要件相同，顯係基於概括犯意為之，為連續犯，爰
    依刑法第五十六條之規定論以一罪，並加重其刑。原審認被告犯刑法第二百七十
    七條第一項之傷害罪，判處被告拘役五十日，如易科罰金，以三百元折算壹日，
    固非無見，然被告於九十年一月二十八日二十三時許之傷害犯行，與原審判決認
    定之犯罪事實具有連續犯之裁判上一罪關係，為起訴效力所及，原審就此部分未
    及審究，尚非妥適，上訴意旨求為撤銷改判，應屬有據，其上訴為有理由，爰由
    本院合議庭依法撤銷原判決，並審酌被告係因男女朋友間之爭執而為傷害之行為
    ，告訴人之傷勢並非甚為嚴重，其犯罪所生之危害不大，及其犯罪後之態度等一
    切情狀，量處如主文所示之刑，並諭知易科罰金之折算標準。末查被告前未曾受
    有期徒刑以上刑之宣告，有臺灣臺中地方法院檢察署刑案資料查註紀錄表附卷可
    憑，被告坦承犯行，頗有悔意，且告訴人於本院九十年十一月二十八日審理時亦
    到庭表示不願再追究被告之刑責，足認被告經此教訓，當知警惕而無再犯之虞，
    本院綜核各情，所宣告之刑，認以暫不執行為適當，併予宣告緩刑二年，以啟自
    新。
據上論斷，應依刑事訴訟法第四百五十五條之一第一項、第三項、第三百六十九條第
一項前段、第三百六十四條、第二百九十九條第一項前段，刑法第五十六條、第二百
七十七條第一項、第四十一條第一項前段、第七十四條第一款，罰金罰鍰提高標準條
例第一條前段、第二條，判決如主文。
中      華      民      國    九十      年     十二     月     十二     日
                                臺灣臺中地方法院刑事第一庭
                                    審判長法  官    林  清  鈞
                                          法  官    吳  進  發
                                          法  官    陳  慧  珊
右正本證明與原本無異。
不得上訴。
                                        書記官
中      華      民      國    九十      年     十二     月     十二     日
【附錄論罪科刑法條】
刑法第二百七十七條第一項：
傷害人之身體或健康者，處三年以下有期徒刑、拘役或一千元以下罰金。


司法院資訊處製作；財團法人民間司法改革基金會備份。
